臺灣板橋地方法院民事判決　　　　　　　96年度再易字第16號
再審原告　　鈞頂有限公司
法定代理人　甲○○
再審被告　　迅雷通信有限公司
法定代理人　乙○○
上列當事人間給付工程款事件，再審原告對於中華民國94年6 月
30日本院板橋簡易庭94年度板簡字第1215號、中華民國95年12月
28日本院94年度簡上字第162 號、中華民國96年5 月7 日本院96
年度再易字第5號確定判決提起再審之訴，本院判決如下：
    主  文
再審之訴駁回。
再審訴訟費用新臺幣壹仟元由再審原告負擔。
    事實及理由
一、再審原告起訴主張：再審原告於民國（下同）96年1 月11日
    以臺北法院郵局第3024號存證信函通知原廠廣佑科技股份有
    限公司（下稱廣佑公司）請其就訴外人銓展通信有限公司裝
    設與再審原告營業處所之監視攝機器之相關瑕疵問題派員至
    再審原告處調查，經廣佑公司於96年1 月25日派遣其工程師
    俞瑋君前來調查，經其調查後發現監視系統有「１、攝影機
    畫面有橫紋即雜訊。２、畫面第6 支與第7 支攝影機無畫面
    。３、無法燒錄。４。家用網路無法連線監看攝影機畫面。
    」等瑕疵之檢測報告書，再審原告並繳納檢測費用新臺幣3,
    000 元予廣佑公司，依據上揭新證物之原廠檢測報告書所示
    內容，非空穴來風或無中生有，此即得以證明再審原告於原
    審所提出之相關瑕疵問題自始即存在，再審原告於96年5 月
    14日收受鈞院96年度再易字第5 號民事確定判決始知悉，依
    據民事訴訟法第496 條第1 項第13款規定「當事人發現得使
    用該證據者，但以如經斟酌可受較有利益之裁判者為限」之
    事由，提起再審之訴，並聲明（一）本院96年度再易字第5
    號、94年度簡上字第162 號及本院板橋簡易庭94年度板簡字
    第1215號民事確定判決均廢棄。（二）上開廢棄部分，再審
    被告在第一、二審之訴之聲請均駁回。（三）第一、二審及
    再審之訴訟費用，均由再審被告負擔。
二、經查：
 (一)按「再審之訴，應於30日之不變期間內提起。前項期間，
     自判決確定時起算，判決於送達前確定者，自送達時起算
     ；其再審之理由發生或知悉在後者，均自知悉時起算。」
     民事訴訟法第500 條第1 項、第2 項前段定有明文。查本
     院96年度再易字第5 號判決經郵務人員於96年5 月14 日依
     法送達於再審原告等情，業經本院依職權調閱上開判決民
     事卷宗查明無誤，並有送達證書1 份附於該卷內可稽（見
     本院96年度再易字第5 號卷第53頁），加計在途期間2 日
     。是再審原告於96年6 月13日提起本件再審之訴，合於30
     日不變期間之規定，先予明。
 (二)次按，當事人發見未經斟酌之證物或得使用該證物者，但
     以如經斟酌可受較有利益之裁判者為限，得對於確定終局
     判決提起再審之訴，民事訴訟法第496 條第1 項第13款著
     有規定。民事訴訟法第496 條第1 項第13款所謂當事人發
     現未經斟酌之證物，係指前訴訟程序事實審之言詞辯論終
     結前已存在之證物，因當事人不知有此，致未經斟酌，現
     始知之者而言。若在前訴訟程序事實審之言詞辯論終結前
     尚未存在之證物，本無所謂發現，自不得以之為再審理由
     。是本件再審原告主張其於96年1 月11日存證信函通知原
     廠廣佑請其就訴外人銓展通信有限公司裝設與再審原告營
     業處所之監視攝機器之相關瑕疵問題派員至再審原告處調
     查，經該公司於96年1 月25日派遣工程師前來調查，經其
     調查後發現監視系統有攝影機畫面有橫紋即雜訊、畫面第
     6 支與第7 支攝影機無畫面、無法燒錄及家用網路無法連
     線監看攝影機畫面等瑕疵，同時出具上開瑕疵之檢測報告
     ，合於民事訴訟法第496 條第1 項第13款當事人發見未經
     斟酌之證物或得使用該證物者之事由，而主張再審云云；
     惟查，再審原告於本院94年度簡上字第162號案件審理時，
     並未有此檢測報告，揆之前開意旨，上開瑕疵之檢測報告
     於前訴訟程序事實審言詞辯論終結尚未存在，自無所謂當
     事人「發現」之可言。綜上所述，原確定判決顯無民事訴
     訟法第496 條第1 項第13款所規定之再審事由甚明。再審
     原告主張原確定判決有上開再審事由，並仍就原審取捨證
     據之職權行使事項任加指摘，殊乏依據，要不可取。從而
     ，本件再審之訴，顯無理由，爰不經言詞辯論，逕以判決
     駁回之。
三、據上論結，本件再審之訴顯無理由，依民事訴訟法第502 條
    第2項、第78條，判決如主文。
中　　華　　民　　國　　96　　年　　7 　　月　　18　　日
                     民事第二庭  審判長法　官　梁 宏 哲
                                       法　官　連 士 綱
                                       法　官　潘 長 生
以上正本證明與原本無異。
不得上訴。
中　　華　　民　　國　　96　　年　　7 　　月　　19　　日
                                       書記官　許 清 琳
